臺灣高等法院臺中分院刑事判決　　　　　　　　　九十三年度上易字第一○一四號
　　上　訴　人　臺灣台中地方法院檢察署檢察官
　　上　訴　人
　　即　被　告　丁○○
　　選任辯護人　林開福
　　　　　　　　楊國煜
右上訴人因被告詐欺案件，不服臺灣台中地方法院九十三年度易緝字第一四八號中華
民國九十三年八月十六日第一審判決（起訴案號：臺灣台中地方法院檢察署八十四年
度年度偵字第一三八九○號；移
上訴，本院判決如左：
    主　　  文
原判決撤銷。
丁○○共同連續意圖為自己不法之所有，以詐術使人將本人之物交付，處有期徒刑陸
年。
    事  　　實
一、丁○○原任職中華民國合作社聯合社（原公教福利中心，下稱全聯社）五權及大
    墩分社經理，全聯社係經營量販業務，向廠商進貨之價格比坊間零售價格便宜百
    分之三十，丁○○因熟悉此業務的物流，為統合廠商與全聯社之間的業務，乃提
    議並召集黃達夫、劉仁利、歐添喜、蕭傳芳、洪欽益等人設立壹欽實業有限公司
    （下稱壹欽公司），並由丁○○指定洪欽益為董事，對外代表壹欽公司，而因丁
    ○○身為全聯社之經理，不便出名擔任股東，乃由其前妻蔡妙菁掛名出任壹欽公
    司之股東，惟壹欽公司實際上仍由丁○○掌控財務及業務之運作。壹欽公司除從
    事代理全聯社契約廠商之貨品審核及送貨商之分配業務，而從中賺取傭金外，並
    以現金切貨之方式，向全聯社之各送貨廠商訂約、進貨，進貨後再外流送至坊間
    一般大型量販店，以賺取其間差價（即俗稱國際盤交易）。因壹欽公司所代理的
    送貨廠商甚多，壹欽公司之營運績效相當良好。詎丁○○與洪欽益（由台灣台中
    地方法院另案通緝中）竟共同意圖為自己不法之所有，並基於概括之犯意之聯絡
    ，利用壹欽公司之招牌及丁○○擔任全聯社分社經理為幌子，向下列人等佯稱：
    壹欽公司需錢進貨，或欲擴大營業規模為由，並簽發壹欽公司如附表所示之支票
    ，或佯稱附表所示發票人為李熊、亞嘉億機械企業股份有限公司（下稱亞嘉億公
    司）、僑南貿易股份有限公司（下稱僑南公司）、全升吉有限公司（下稱全升吉
    公司）、沛成企業有限公司（下稱沛成公司）等公司之支票，係壹欽公司之客票
    ，再由丁○○背書後，為下列之詐騙行為：
  (一)緣自民國八十三年六月起，丁○○、洪欽益與乙○○即開始從事上述國際盤交易
    ，由乙○○提供資金，向全聯社之送貨廠商進貨，再轉售給民間商店，合作賺取
    軍公教商品之差價利潤，每次交易乙○○可獲得所提供資金之百分之三為報酬。
    乙○○並介紹戊○○、己○○一起擔任資金供應者，賺取報酬。起初營業正常，
    迄八十四年五月間起，丁○○、洪欽益竟向乙○○、戊○○；洪欽益向己○○佯
    稱：中元節將屆，需貨殷切，需大筆資金進貨云云，並交付支票予乙○○、戊○
    ○、己○○，致乙○○等三人誤認丁○○、洪欽益所借用之款項，確係為經營壹
    欽公司之國際盤交易業務，以壹欽公司之營業績效，幾無風險，而陷於錯誤，乙
    ○○陸續分次電匯如【附表一】所示之款項，戊○○、己○○亦分次電匯款項入
    壹欽公司設於台中市第七信用合作社營業部第五六三四－五號帳戶內，乙○○計
    交付新台幣（下同）一億五千五百二十二萬六千元，戊○○除交付三千四百萬元
    外，另客票貼現部分亦達一千九百八十萬元，己○○計交付二百萬元。
  (二)八十三年六月份起，丁○○、洪欽益向丙○○、甲○○佯稱：壹欽公司為擴大營
    業規模，須資金週轉為由，並交付支票取信丙○○、甲○○（甲○○之部分，洪
    欽益係委託不知情之母親洪張寶治交付支票），致丙○○兩人誤信所出借之款項
    ，確係用以擴大壹欽公司之營業規模，而陷於錯誤，丙○○、甲○○陸續電匯如
    【附表二】、【附表三】所示之金額入壹欽公司上開帳戶，甲○○另將【附表三
    】之現金六十萬元交由洪張寶治轉交予洪欽益。
  (三)迄八十四年八月四日丁○○、洪欽益所交付予乙○○等五人如附表所示之支票陸
    續退票，丁○○、洪欽益並於同年月八日一同搭機出境，逃匿無蹤，乙○○、戊
    ○○、己○○、丙○○、甲○○始知受騙。
二、案經乙○○、戊○○、己○○、丙○○及法務部調查局台中市調查站（以下簡稱
    台中市調查站）移送臺灣臺中地方法院檢察署檢察官偵查起訴及甲○○告訴後，
    由該署檢察官移送併辦。
　　理      由
壹、證據能力方面：
一、按被告以外之人於審判中滯留國外，傳喚不到者，其於檢察事務官、司法警察官
    或司法警察調查中所為之陳述，經證明具有可信之特別情況，且為證明犯罪事實
    之存否所必要者，得為證據，刑事訴訟法第一百五十九條之三第三款定有明文。
二、本件被告辯護人於原審雖辯稱：戊○○於法院審理時並無到庭陳述，其於台中市
    調查站所為之陳述，核屬審判外之陳述，應無證據能力云云。惟查：告訴人戊○
    ○現於大陸經商無法到庭作證等情，此有戊○○之陳報狀兩份附卷可證（見原審
    易緝卷(二)第七五、九三頁），本院核之告訴人戊○○與乙○○、己○○同為肇原
    公司之同事，戊○○於台中市調查站中所為之指訴，核與乙○○、己○○相符，
    並有【附表五】之支票附卷可證，是戊○○於台中市調查站所為之指述，應具有
    可信性之特別情況，且為證明被告犯詐欺罪所必要者，揆諸前開條文意旨，戊○
    ○於台中市調查站之指訴，應有證據能力，被告辯護人此部分之辯解自不足採，
    附此敘明。
貳、罪責認定方面：
一、訊據上訴人即被告丁○○矢口否認有何詐欺之犯行，辯稱：(一)當初是洪欽益邀告
    訴人林肇章從事國際盤交易，伊並未參與，僅單純在支票上背書；(二)洪欽益從事
    國際盤交易與壹欽公司無關，伊當時擔任全聯社分社之經理，本身忙於全聯社之
    業務，無暇分身，對壹欽公司之業務及財務均未涉入，有關壹欽公司對外之借款
    ，或各項之資金往來調度，均由洪欽益負責管理，伊並不知情，甚至壹欽公司何
    以於八十四年八月四日發生週轉不靈之財務問題，伊亦無所悉；(三)八十四年八月
    三日，洪欽益向伊稱壹欽公司於是日之支票帳戶存款，不足以供執票人兌領，要
    求伊籌款因應時，伊尚以自己僅有之金飾，在證人柯美娥之陪同下，前往台中市
    福記銀樓質押借款五百萬元，並將該五百萬元交由洪欽益存入壹欽公司之支票存
    款帳戶內，另洪欽益於掌理壹欽公司之業務期間，若公司款項不足時，洪欽益即
    請伊向伊父親張池借款，或由洪欽益親自向張池借款，於張池以資力不足不願借
    款時，洪欽益甚而以壹欽公司之支票均經伊背書，若發生跳票，恐對伊於全聯社
    之經理工作有不利影響為由，致張池不僅傾盡所能，且將所有之土地、房屋等不
    動產變賣，甚向親友借貸，所得之款項陸續均匯入壹欽公司之支票存款帳戶，前
    後匯款共計四千六百四十萬元，茍伊有詐欺之意圖，理應捲款潛逃，何以竭盡自
    己及父親之財產，以償付壹欽公司之債務；(四)伊並未施用詐術詐騙告訴人等人，
    告訴人等人出借款項，亦非陷於錯誤，此觀：(1)告訴人乙○○部分：向乙○○借
    款者，係洪欽益，且依乙○○所稱，洪欽益於借款時，亦已表明係因需資金週轉
    ，始為借款，並無施用任何詐術，縱依乙○○所稱，其所以同意借款，乃因伊身
    為全聯社分社之經理所致，然伊當時確係擔任分社之經理無誤，就此亦難認乙○
    ○有所陷於錯誤，況乙○○自八十三年六月間起，即開始與洪欽益有借貸往來，
    洪欽益交付與乙○○之支票，自八十三年六月起至八十四年八月三日（即壹欽公
    司支票跳票之前一日）之一年餘期間內，均正常兌現，且依壹欽公司之支票往來
    情形觀之，乙○○於八十四年六月二十日至同年七月三十一日未足一個半月之期
    間，所兌領之支票金額即高達二億五千九百餘萬元，較乙○○所稱被害金額一億
    五千餘萬元，多出一億餘元，足見於八十四年六月前，乙○○與洪欽益間之借貸
    金額即高達上億元，是乙○○稱八十四年六月二十日以後，伊以中元節進貨較多
    為由，而突增借款金額，致其借貸金額始達上億元云云，顯與事實有違；(2)告訴
    人丙○○部分：伊與洪欽益向其借款時，亦均表明係急需現款，而丙○○同意借
    款，乃基於伊及洪欽益之父親與其均屬獅子會之會友，彼此均認識之故，並非伊
    有施用何項詐術；(3)告訴人甲○○部分：依甲○○所稱，亦係洪欽益向其借款，
    且甲○○與伊僅見過一次面，雙方亦無對話，伊又如何對甲○○施用詐術；(4)告
    訴人己○○部分：依己○○之指訴，向其借款者，亦係洪欽益，己○○並不認識
    伊，伊自無對己○○施用詐術；(5)告訴人戊○○部分：戊○○於法院審理時並無
    到庭陳述，其於台中市調查站所為之陳述，核屬審判外之陳述，應無證據能力，
    合先敘明。況依戊○○於台中市調查站之供述，足見洪欽益於借款時，均表明急
    需現款，而此並非詐術，且戊○○之所以同意借款，乃因自八十三年六、七月即
    開始往來借款，洪欽益所交付之支票均如期兌現，戊○○係基於以往交易之信用
    ，而繼續借款予洪欽益，戊○○並無因陷於錯誤而交付借款之情事等語。
二、經查：
(一)被告確有上開詐騙事實業經告訴人分別指訴並提出證據，茲分述如下：
  (1)乙○○之部分：
    於台中市調查站時指稱：伊係肇原實業有限公司（下稱肇原公司）之負責人，
      肇原公司係一家送貨商，專門代送貨品交付全聯社，壹欽公司則係專門代理全
      聯社廠商之貨品審核及送貨商之分配業務，八十三年六、七月間，被告及洪欽
      益向其他送貨商表示欲以現金切貨之方式，向全聯社之各契約廠商訂約、進貨
      ，進貨品再外流送至坊間一般大型量販店，以賺取其間差價（即俗稱國際盤交
      易），剛開始營運尚屬正常，惟自八十四年六月底起（應係自八十四年五月間
      起，詳如後述），被告、洪欽益竟意圖為自己不法之所有，對外向各送貨商誆
      稱因中元節將至，坊間需貨殷切，需大筆現款週轉，俾向各契約廠商大量切貨
      ，以賺取鉅額差價利潤，被告、洪欽益則交付支票（背面均由被告背書）供伊
      抵償（內含部分之差價利潤及現金折讓），致伊陷於錯誤，前後共交付現金達
      一億六千餘萬元（應係一億五千五百二十二萬六千元，詳如附表一所示之匯款
      明細）。詎上開支票於八十四年八月四日起即因存款不足，而大量退票，伊發
      現不尋常退票狀況後，欲找被告處理時，發現被告及洪欽益已遠走他方，行蹤
      不明，方知受騙等語（見偵字第一四九九六號卷第十三、十四頁）。
    於原審審理時證稱：除被告出面向伊借錢外，尚有洪欽益，洪欽益開壹欽公司
      、雙手實業有限公司的支票，由被告背書後，再由洪欽益拿來向伊借錢，伊再
      把錢匯到洪欽益指定的帳戶，當時因被告是全聯社分社的經理，都是由被告開
      口向伊借錢，否則以洪欽益個人的名義，伊不可能出借金錢，因伊不認識洪欽
      益。【附表一】之支票面額，均含伊應得之利潤在內，利潤約為本金的百分之
      二至百分之三，壹欽公司是被告開設的，但因其本身在全聯社擔任經理，所以
      壹欽公司是掛其太太蔡妙菁的名字（即被告以蔡妙菁之名義擔任壹欽公司之股
      東），被告在壹欽公司有一間獨立的辦公室，但該辦公室是被告自己用或是與
      人合用，伊不清楚。【附表一】之一億五千多萬元，均是被告陸陸續續開票來
      跟伊調現，伊每次都有匯錢給被告，並非支票退票後再換票，一億五千多萬元
      是八十四年六、七月（應係自八十四年五月間起）陸續累積起來的等語（見原
      審易緝卷(二)第一○二至一○九頁）。
    於本院到庭指稱：伊先認識被告，才認識洪欽益，當初是被告來向伊借錢，因
      被告拿壹欽公司的票來借錢，所以伊才要求被告背書。當初都是被告先以電話
      聯絡，洪欽益再送票過來才匯錢，當時他是說需要現金去買貨，所以才借錢，
      因被告是全聯社大墩分社經理，此因才借錢給被告等語（見本院卷(一)第八二至
      八四頁）。
    並有乙○○所提出之匯款明細表、如【附表一】之支票及跨行匯出匯款回單附
      卷可證（見原審易緝卷(二)第一二二至一六○頁）。而依該跨行匯出匯款回單所
      示，乙○○所收受支票遭退票之最早一筆匯款係八十四年五月二日，是被告及
      洪欽益應係於八十四年五月間起，即以國際盤交易需大筆金錢為由詐騙乙○○
      ，乙○○於台中市調查站及本院審理時指稱，詐騙之起點係八十四年六月間起
      ，應係誤認，併此敘明。
  (2)丙○○之部分：
    於偵查時指稱：是被告及洪欽益二人向伊借錢，伊收受之支票發票人有壹欽公
      司、李熊及僑南公司，且均有被告之背書，被告及洪欽益向伊借錢時有說僑南
      公司及李熊之支票均係客票，借錢時有約定利息，被告所交付之支票面額均含
      利息在內，利息係每一萬元，每月一百八十元，被告及洪欽益係以欲擴大營業
      為由，向伊騙借金錢等語（見偵字第一六一五一號卷第四二頁）。
    於原審審理時證稱：被告當時在全聯社分社擔任經理，被告告訴伊，其與洪欽
      益合夥開設壹欽公司，被告亦曾帶洪欽益到伊家。因都是被告來電告訴伊需錢
      急著週轉，伊與被告較熟，所以剛開始時是伊要求被告要背書，後來則由被告
      主動背書後再交支票給伊，如被告有事不能來時，則由洪欽益拿支票來給伊，
      伊再匯款過去，伊不認識李熊、李張琴妹或僑南公司，伊取得上開發票人之支
      票時，有詢問被告，當時被告告訴伊這些是客票，是被告賣東西給上開人等所
      收的客票。當時被告說需錢短期間週轉，且說很快就可以還伊錢，伊才出借款
      項等語（見原審易緝卷(二)第第二六六至二六九頁）。
    於本院到庭指稱：被告父親與伊是獅子會會友，當初被告來向伊借錢是說經營
      壹欽公司要進貨，需要現今所以才來借錢，借錢時有時被告會跟洪欽益一起來
      ，有時是被告打電話過來，借錢方式有時拿客票，有時拿壹欽公司的票，後面
      都有被告背書，伊並不清楚壹欽公司的籌組情形，但是知道被告跟洪欽益一起
      在經營公司，所以才借錢給他，被告父親所還的錢，伊都沒有拿到等語（見本
      院卷第八三、八四頁）。
    並有丙○○所提出如【附表二】之支票及跨行匯出匯款回單附卷可證（見偵字
      第一六一五一號卷第十二頁反面至十九頁正面，原審易緝卷(二)第三一二、三一
      三、三一五至三二○頁）。
  (3)甲○○之部分：
    於偵查時指稱：被告任職全聯社經理，從事公教人員與合作社社員日用品供銷
      業務，洪欽益為被告最親信之帳房總管，被告並以洪欽益為名義負責人設立壹
      欽公司。詎被告與洪欽益存心詐騙，於八十四年六月初，洪欽益向伊詐稱被告
      為全聯社主席張啟仲派核心人物，聲望與信譽良好，其與被告合夥經營生意，
      利用特殊管道取得總經銷權，頗有厚利，最近為擴大經營，需要大額現金週轉
      ，擬以與相關廠商交易所取得之應收貨款遠期支票貼現，向伊借款，並帶同伊
      前往與被告見面，洪欽益聲稱與伊為多年之好鄰居，伊又屬伯父級之長輩，絕
      對不敢亂來，且公教福利品之經銷，全部現金交易，不會被倒債或欠債，再三
      強調貼現之票據絕對安全可靠，並願與被告共同背書負責，致伊陷於錯誤，嗣
      被告、洪欽益則於支票上背書後，將該等支票交由洪欽益之母洪張寶治持至伊
      之住所貼現，伊即於【附表三】之時間連續匯款至壹欽公司之帳戶或交付現金
      ，共計遭詐騙四百七十四萬六百十五元等語（按此部份指遭退票之金額）（見
      偵字第九八六五號卷第二○、二一頁）。
    於原審審理時證稱：「洪欽益是我的鄰居，洪欽益缺錢時，就開好支票，由洪
      欽益、被告背書，再由洪欽益的母親拿來向我借錢----，我於八十四年七月十
      二日，洪欽益的父親開車載我到壹欽公司時，當天被告並在洪欽益拿給我的支
      票上背書，我才認識被告」等語（見原審易緝卷(二)第一一一頁）。
    並有甲○○所提出如【附表三】之支票暨退票理由單、明細表及匯款回條附卷
　　　可證（見偵字第九八六五號卷第二三頁反面至三一頁、五一至五四頁）。
  (4)己○○之部分：
    於台中市調查站時指稱：八十四年六月底起，被告、洪欽益對外向各送貨商誆
      稱因中元節將至，坊間需貨量大增，故為囤積存貨，需大筆現金週轉，俾向各
      契約廠商大量切貨，以賺取鉅額差價利潤，伊因任肇原公司董事長乙○○秘書
      ，洪欽益亦勸伊將部分積蓄投資其間，伊誤信洪欽益所言，乃將現金二百萬元
      分次電匯至壹欽公司之帳戶，而洪欽益則簽發支票，均經被告背書，供伊抵償
      （內含部分之差價利潤及現金折讓），詎上開支票於八十四年八月四日起即因
      存款不足，而大量退票，伊發覺有異，欲找被告、洪欽益處理時，被告及洪欽
      益已潛匿無蹤，方知受騙等語（見偵字第一四九九六號卷第八五頁反面、八六
      頁正面）。
    於原審審理時證稱：【附表四】之支票是洪欽益拿給伊的，事隔多時，何時拿
      給伊的，已忘記了，但應該是在匯款日拿的。伊是乙○○的同事，剛開始乙○
      ○說他與洪欽益有生意往來，伊有幫乙○○匯款，借錢給洪欽益，因這樣伊才
      認識洪欽益，事後洪欽益有問伊是否參與全聯社現金進貨的投資，伊是這樣才
      借錢給洪欽益。因被告是洪欽益的主管，且伊認為洪欽益只是中間人而已，因
      伊等有去全聯社看過，知道被告確實是全聯社的經理，因洪欽益與乙○○往來
      一年多，洪欽益只負責拿票給伊，所以伊認為洪欽益只是中間人。洪欽益拿票
      給伊時，上面都已經有被告的背書。伊有去大墩分社辦公室看過被告，但不認
      識被告，當時是乙○○帶伊去的，乙○○只說被告是大墩分社的經理等語（見
      原審易緝卷(二)第一一五至一一七頁）。
    並有己○○所收受如【附表四】編號一、二之支票及壹欽公司之退票明細表附
      卷可證（見偵字第一四九九六號卷第四六、四八、九一頁）。
  (5)戊○○之部分：
    於台中市調查站時指稱：伊係肇原公司之協理，肇原公司係一家物流公司，專
      門送貨至全聯社，送貨時均需透過代理商壹欽公司。八十四年六月底起，被告
      、洪欽益對外向各送貨商表示因中元節將至，坊間需貨殷切，故亟需現款俾向
      各家廠商（指與全聯社有合約之代理廠商）切貨，伊等送貨廠商誤信，而相繼
      交付現金與被告、洪欽益，而其等則簽發支票交予各送貨廠商作為償付，詎上
      開支票於八十四年八月四日起，即因存款不足，而大量退票，伊發覺有異，欲
      找被告、洪欽益處理時，被告及洪欽益已潛匿無蹤，伊計被詐騙高達三千四百
      萬元，另客票貼現部分為一千九百八十萬元等語（見偵字第一四九九六號卷第
      五○頁反面、五一頁正面）。
    於偵查時指稱：照規定送貨廠商送至全聯社之產品不得外流至民間量販店，全
      聯社之進貨比較便宜，屬軍公教優惠價，通常與民間零售價有百分之三十之差
      價等語（見偵字第一三八九○號卷第十九頁）。
    並有戊○○所提出如【附表五】之支票暨退票理由單附卷可證（見偵字第一四
      九九六號卷第五一頁反面至八三頁）。
(二)依卷附壹欽公司之設立登記事項卡（見原審易緝卷第一宗第二四四至二四七頁）所
  載，壹欽公司之名義負責人雖為洪欽益，惟壹欽公司實係被告召集設立，並為被告
  所掌控，且前述被告與共犯洪欽益所經營之國際盤交易即係壹欽公司所經營業務：
  (1)證人即壹欽公司之股東劉仁利於原審證稱：伊是該公司的股東，被告亦是壹欽公
    司股東，但因被告是全聯社的經理，所以由蔡妙菁出名擔任股東，壹欽公司剛設
    立時，被告有在關心並幫忙業務。壹欽公司從事代理業務，幫廠商對帳、市場管
    理，伊擔任總理經期間，因屬創辦期，所以尚未從事買賣業務，壹欽公司有幫廠
    商在全聯社展售陳列貨物，再向廠商抽取傭金。剛開始創業維艱，後公司上軌道
    ，營運正常後伊才交由洪欽益接手，伊離開後，被告有無管理壹欽公司之財務，
    伊不清處，當時壹欽公司已經有盈餘。伊在擔任壹欽公司股東期間，洪欽益並無
    因壹欽公司要籌款，而要求伊在相關之票據上背書等語（見原審易緝卷(二)第二七
    五、二七六、二七八至二八二頁）。
  (2)證人即壹欽公司之股東蔡妙菁於原審證稱：被告是伊前夫，伊只是出名擔任壹欽
    公司的股東，是被告要伊出名的，伊不了解壹欽公司之業務，伊只去過公司一、
    二次，記得開幕時去過一次，對公司業務完全不了解，也沒參與等語（見原審易
    緝卷(二)第二八三、二八四頁）。
  (3)證人即壹欽公司之股東黃達夫於原審證稱：伊與被告是全聯社的同事，伊是在總
    社上班，被告是大墩分社的經理，伊是總社的督導，是被告提議要設立壹欽公司
    ，因全聯社是量販店，伊等較熟悉此業務的物流，被告說成立壹欽公司是要統合
    廠商與全聯社之間的業務，被告提議成立壹欽公司，洪欽益那時擔任財務經理，
    因洪欽益之前也是在物流業上班，了解此行業，所以被告就請洪欽益來公司擔任
    財務經理，壹欽公司的股東是被告找來的，伊只是單純的股東，公司未曾召開股
    東會議選任董事，除壹欽公司所服務的廠商有與全聯社及分社發生業務上的問題
    ，伊會去幫忙處理外，實際上壹欽公司業務的經營伊並不清楚，當時伊的出資額
    是交給被告。壹欽公司的營運業績應該不錯，因只是服務業，且代理廠商很多，
    所以業績不錯，當時伊還有領過顧問費，全聯社的業務雖事後因量販店進駐而稍
    有影響，但仍不會虧損，業務量約下滑一、二成，伊不曾在壹欽公司之支票上背
    書等語（見原審易緝卷(二)第二八五之一至二八九頁）。
  (4)證人即壹欽公司之股東蕭傳芳於原審證稱：當時是被告找伊加入壹欽公司，公司
    成立後，伊曾經與被告、幾位股東私下談過是否召開股東會，但卻一直都沒有開
    過股東會，伊不知道何人推舉洪欽益擔任董事，伊係聽劉仁利說洪欽益是公司之
    董事，當時伊擔任壹欽公司之股東時，並未出資，是被告找伊當壹欽公司的掛名
    股東，伊未曾在壹欽公司之支票上背書等語（見原審易緝卷(二)第二九二至二九三
    頁）。
  (5)證人即壹欽公司之股東歐添喜於本院時證稱：伊沒有參與壹欽公司之業務運作，
    公司亦未開會選任董事，伊亦未曾在壹欽公司之支票上背書等語（見本院易緝卷
    (二)第二九六、二九七頁）。
  (6)證人李熊即附表支票之發票人之一於八十四年五月十二日偵查時證稱：伊是寶僑
    公司之總經理，代理寶僑公司之產品送貨至全聯社，伊直接送貨與全聯社，無庸
    透過壹欽公司。被告是全聯社的經理，平常與伊有業務上之接洽，因伊送貨都須
    經過被告處理，被告向伊借支票，伊不好意思拒絕，伊自己名下之支票就經常借
    給被告，目前已到期退票的有七、八張，因伊的支票用完了，洪欽益又來借支票
    ，伊才向王玉珊（李熊之媳婦，沛成公司之負責人）借約十張支票給洪欽益等語
    （見偵字第一三八九○號卷第十三頁）；於八十五年六月十三日偵查時又證稱：
    伊將王玉珊之支票（按應係沛成公司之支票）借給被告、洪欽益，因被告係全聯
    社之經理，為了業績，伊不得不將空白支票借給被告。又僑南公司之負責人雖係
    李張琴妹（即李熊之前妻），但實際上係伊在經營，附表三編號二僑南公司之支
    票，也是伊將空白支票借給被告及洪欽益，被告控制全聯社的貨，如果不出借支
    票，被告便不向伊公司進貨等語（見偵字第九八六五號卷第四八頁反面、四九頁
    ）。
  (7)證人洪伳恩即亞嘉億公司之負責人於偵查時證稱：因被告向伊購買六百多萬元魚
    精，被告開了六百多萬元之定金支票，因伊貨還沒有出完，被告即要求伊開一張
    六十萬元之定金支票以作保障，結果被告開給伊的六百多萬元支票全部退票，所
    以伊開立之支票也跟著退票等語（見偵字第九八六五號卷第四八頁反面、四九頁
    正面）。
  (8)證人蔡嘉湖即壹欽公司之業務經理於本院時證稱：被告是伊的前姊夫，被告介紹
    伊進入壹欽公司擔任經理，伊知道被告有在壹欽公司所簽發的支票上背書，都是
    由洪欽益把支票拿到全聯社，交由被告背書，伊不知道被告背書要做何用途等語
    （見原審易緝卷(二)第二九九至三○二頁）。
  (9)被告於原審時自承：當時洪欽益在做國際盤的生意，伊負責介紹金主，所以洪欽
    益開出的支票都由伊背書，洪欽益於加入壹欽公司前是在僑南公司擔任主任，負
    責送貨等語（見原審易緝卷(二)第一一四、三五四頁）。
  (10)本院詳審前揭證詞：依證人劉仁利、蔡妙菁、黃達夫之證詞，壹欽公司之創立
    是被告所提議，成立壹欽公司係要經營前述所稱國際盤交易，被告確實為壹欽公
    司的股東，僅因其為全聯社大墩分社經理身分之不便，而以其妻蔡妙菁名義登記
    為股東，壹欽公司股東也是被告所找來得，故被告於本院辯稱前述國際盤交易係
    由共犯洪欽益自行經營，伊並未參與，僅係單純背書人，而壹欽公司與國際盤交
    易無關云云，顯屬刻意將壹欽公司與國際盤交易詐欺告訴人款項之行為切割，實
    係意圖脫免刑責之卸責之詞，不足採信。再依證人李熊、洪伳恩、蔡嘉湖證詞
    及被告之前揭陳詞，被告不僅負責替壹欽公司金主，籌措資金來源，並於壹欽公
    司之支票上背書，另亦實際掌控壹欽公司之業務，向洪伳恩訂購貨品，並向與全
    聯社有往來之李熊，借用李熊、沛成公司及僑南公司之支票；另依證人劉仁利、
    黃達夫、蕭傳芳、歐添喜所證，渠等雖為壹欽公司之股東，然均不曾在公司支票
    上背書等情，是以被告當時身為全聯社大墩分社經理，智識及社會經驗甚高，熟
    悉公司及整體國際盤交易業務之經營，對票據之交易應不陌生，其願意在壹欽公
    司之支票上背書而擔負票據責任，足證其確有實際從事壹欽公司國際盤交易之業
    務甚明。被告於原審、本院所辯：伊亦係受害者，當時因自己太糊塗才在支票上
    背書云云，顯不足採信。依證人李熊前揭所證，被告向伊借用支票，伊為了業
    績，不得不借被告，且又轉向媳婦王玉珊借用支票等情，顯見被告持向告訴人所
    借用之李熊、沛成公司名義之支票並非交易所取得之客票，其向告訴人等人佯稱
    係交易取得之客票，並持之向告訴人借款，即有詐欺之犯行甚明，被告於本院一
    再辯稱其對於國際盤交易之經營業務完全不知情，完全是由洪欽益一人所為云云
    ，顯屬卸責之詞不足採信。
(三)又依證人黃達夫前揭證詞，以案發當時國際盤交易之情形，依壹欽公司所從事之業
  務項目觀之，該公司之營運績效良好，應頗有盈餘，另從被告於原審時供稱：壹欽
  公司成立時，大家都搶的要加入等語（見原審易緝卷(二)第三五三頁），及本院所供
  稱所賺的錢又投入擴大業務等情，亦足佐證壹欽公司果真正常從事國際盤交易，獲
  利應屬可觀，則被告於八十四年六月間起向告訴人等所調借龐大金錢，若確實用以
  經營壹欽公司或國際盤交易，壹欽公司之業務應當蒸蒸日上，獲利甚多，豈可能發
  生鉅額之退票？而被告於原審通緝到案迄至本院審理，均無法說明壹欽公司經營業
  務何以會發生退票之原因，僅辯稱係洪欽益負責，伊完全不知情云云，本院衡諸經
  驗法則，上開事證已足證明被告及洪欽益確實共同以壹欽公司從事國際盤交易或擴
  大業務規模為由，向告訴人調借龐大款項，無非係借重壹欽公司之招牌及被告身為
  全聯社分社經理為幌子，使告訴人誤信被告及洪欽益之借款，確係供壹欽公司使用
  ，幾無風險，因而陷於錯誤，而出借如附表所示之金額。
(四)被告雖辯稱：如伊有詐欺之意圖，理應捲款潛逃，何以竭盡自己及父親之財產，以
  償付壹欽公司之債務云云，且證人廖振惟即福記銀樓之負責人於本院時亦證稱：八
  十四年八月初，被告有到伊店內典當金飾，質押借款五百萬元，被告當時係與柯美
  娥一起來的等語（見原審易緝卷(二)第一九九、二○○頁）；證人柯美娥於原審亦證
  稱：八十四年八月某日上午，被告打電給說壹欽公司缺資金，被告有一批金飾、珠
  寶要賣，因伊與福記銀樓認識，被告請伊一起去福記銀樓，說要賣掉金飾，至於被
  告與銀樓老闆如何接洽，伊不清楚，伊看被告與老闆談一陣，老闆就開五百萬元之
  支票一張給被告，伊便開車載被告到台中市○○路第五信用合作社，領取現金五百
  萬元，後伊等一起開車回壹欽公司，被告就將五百萬元現金交給洪欽益，之後伊就
  離開，被告仍留在壹欽公司，後續的情形伊就不清楚了等語（見原審易緝卷(二)第二
  ○一、二○二頁）；證人張池（即被告之父親）於原審時亦證稱：被告曾打電話給
  伊，說洪欽益的壹欽公司缺資金，伊問被告在全聯社當經理就好，為何還要與洪欽
  益一起合夥開壹欽公司，被告稱其與洪欽益一起合夥開公司，現在公司缺資金，希
  望伊幫忙，且洪欽益本身也有來找過伊，洪欽益說壹欽公司所開立的支票都有被告
  的背書，將來支票有問題，被告也有事，在全聯社的工作也會丟掉，洪欽益又說六
  個月內就可賺錢，把錢還給伊。那時洪欽益向伊借錢時，伊尚不知被告有與洪欽益
  合夥開公司，後來被告一直要伊匯錢，伊詢問被告，被告才告訴伊亦有投資洪欽益
  的壹欽公司，伊就是因為上述洪欽益所講的原因才借錢給壹欽公司，伊聽洪欽益親
  自說壹欽公司所有的業務、財務都是洪欽益在掌管，伊是為了幫被告跟壹欽公司的
  忙，才將自己的四棟房子賣掉，又向親友借錢等語（見原審易緝卷(二)第二○六頁）
  。此外，被告並提出張池之匯款單明細表、匯款回條（總計匯款四千六百四十萬八
  千元，見本院易緝卷第一宗第四四至五二頁）。惟查：
(1)按刑法第三百三十九條第一項詐欺罪之成立，以意圖為自己或第三人不法之所有，
  以詐術使人將本人或第三人之物交付為要件，所謂以詐術使人交付，必須被詐欺人
  因其詐術而陷於錯誤，而所稱之詐術，並不以欺罔為限，即利用人陷於錯誤，而使
  其為財物之交付，亦不得謂非詐欺，最高法院二十四年上字第四五一五號、四十六
  年台上字第二六○號判例可資參照。
(2)被告及洪欽益無非係借重壹欽公司之招牌及被告身為全聯社分社經理為幌子，並向
  告訴人等人佯稱中元節將屆，急需現金購買貨物，並向李熊所借用之支票向告訴人
  佯稱係交易取得之客票，告訴人陷於錯誤，而出借如附表所示之金額，且被告及洪
  欽益於短短之三個月期間，向告訴人等人借貸之款項即高達二億餘元，且所借用之
  款項亦無法說明係用於壹欽公司之營運，更於案發前即與洪欽益潛逃出境，足見被
  告於借用金錢之初，主觀上即有不法之意圖甚明。
(3)至於被告曾於八十四年八月三日自行存入五百萬元，或曾向張池借款四千六百四十
  萬八千元等情，此乃犯罪後償還被害人款項之行為，上開款項究竟係延緩被告詐欺
  犯行東窗事發，或係因被害人逼債甚急不得不為；另被告與洪欽益逃亡大陸後，又
  暗自偷渡潛返台灣一節，究竟係與洪欽益分贓不成或係在異地因其他因素無法繼續
  生活，始潛逃回台，均已無從得知，總之被告所辯上開詐騙行為後之情形，均已無
  礙於本院對於被告確有前揭犯行之認定，從而本件事證已臻明確，被告之犯行，應
  堪認定。
三、核被告所為，係犯刑法第三百三十九條第一項之詐欺取財罪，被告與洪欽益間有
    犯意之聯絡及行為之分擔，應論以共同正犯。被告先後多次詐欺犯行，時間緊接
    ，犯罪構成要件相同，顯係基於概括之犯意反覆為之，為連續犯，應依刑法第五
    十六條之規定，論以一罪，並加重其刑。原審判決固有相當見地，惟原審【附表
    一】漏列編號三百萬元之匯款明細，且本院審之被告與洪欽益共同詐騙告訴人
    等人之金額龐大，且被告與共犯洪欽益於事發後即逃往大陸，經原審法院通緝多
    年始緝獲到案，於原審及本院審理期間，並未坦承犯行，仍飾詞卸責，事發多年
    迄今仍未與告訴人協商清償債款，告訴人乙○○、丙○○均具狀請求本院從重量
    刑等情，本院認原審所量處刑度猶嫌過輕，故認本件被告上訴仍執前詞否認犯罪
    為無理由，檢察官上訴指摘原審量刑過輕為有理由，且原審判決亦有上開瑕疵，
    自應由本院撤銷改判。爰審酌被告本具商業經營專業知識之人，竟不思正途，正
    當經營事業，與洪欽益共謀詐欺告訴人龐大資金之犯罪動機、其犯罪目的純為己
    利實屬惡質、手段雖屬平和，然詐欺之金額高達二億餘元，且犯罪後隨即潛逃國
    外，迄今尚未賠償告訴人等人，另於本院審理期間雖於民事庭與告訴人丙○○達
    成訴訟上和解，然亦分文未付及犯後猶飾詞卸責，將一切之責任推諉予仍潛逃大
    陸洪欽益，犯罪後之態度不佳等一切情狀，從重量處如主文第二項所示之刑，以
    示懲儆。
參、據上論斷，應依刑事訴訟法第三百六十九條第一項前段、第三百六十四條、第二
    百九十九條第一項前段，刑法第二十八條、第五十六條、第三百三十九條第一項
    ，罰金罰鍰提高標準條例第一條前段，判決如主文。
本案經檢察官庚○○到庭執行職務。
中      華      民      國　    九十四     年     一      月    十三　　日
                                臺灣高等法院臺中分院刑事第八庭
                                      審判長法  官  羅　得　村
                                      　　　法　官　巫　政　松
                                      　　　法　官  陳  毓  秀
右正本證明與原本無異。
不得上訴。
　　　　　　　　　　　　　　　　　　　　　　書記官  蕭  玉  真
中      華      民      國　    九十四     年     一      月    十四　　日
附錄論罪科刑法條：
刑法第三百三十九條第一項：
意圖為自己或第三人不法之所有，以詐術使人將本人或第三人之物交付者，處五年以
下有期徒刑、拘役或科或併科一千元以下罰金。
【附表一】：乙○○部分
  (一)匯款明細：共計一億五千五百二十二萬六千元。
┌──┬───────────┬──────────┐
│編號│    匯款日期（民國）  │　　金額（新台幣）  │
├──┼───────────┼──────────┤
│ 一 │八十四年五月二日      │六百萬元            │
├──┼───────────┼──────────┤
│ 二 │八十四年五月五日      │六百萬元            │
├──┼───────────┼──────────┤
│ 三 │八十四年五月十三日    │六百萬元            │
├──┼───────────┼──────────┤
│ 四 │八十四年五月二十九日  │五百萬元            │
├──┼───────────┼──────────┤
│ 五 │八十四年六月一日      │六百萬元            │
├──┼───────────┼──────────┤
│ 六 │八十四年六月五日      │八百萬元            │
├──┼───────────┼──────────┤
│ 七 │八十四年六月九日      │四百八十萬元        │
├──┼───────────┼──────────┤
│ 八 │八十四年六月九日      │四百四十萬元        │
├──┼───────────┼──────────┤
│ 九 │八十四年六月九日      │四百八十萬元        │
├──┼───────────┼──────────┤
│ 十 │八十四年六月十七日    │六百萬元            │
├──┼───────────┼──────────┤
│ 十一 │八十四年六月二十二日  │四百九萬八千元      │
├──┼───────────┼──────────┤
│ 十二 │八十四年七月三日      │五百萬元            │
├──┼───────────┼──────────┤
│ 十三 │八十四年七月六日      │一百萬元            │
├──┼───────────┼──────────┤
│ 十四 │八十四年七月八日      │六百萬元            │
├──┼───────────┼──────────┤
│ 十五 │八十四年七月十四日    │一百五十六萬四千元  │
├──┼───────────┼──────────┤
│ 十六 │八十四年七月十五日    │三百萬元            │
├──┼───────────┼──────────┤
│ 十七 │八十四年七月十七日    │三百萬元            │
├──┼───────────┼──────────┤
│ 十八 │八十四年七月十八日    │三百萬元            │
├──┼───────────┼──────────┤
│ 十九 │八十四年七月十八日    │九十六萬四千元      │
├──┼───────────┼──────────┤
│ 二十 │八十四年七月十九日    │三百萬元            │
├──┼───────────┼──────────┤
│  │八十四年七月二十一日  │二百萬元            │
├──┼───────────┼──────────┤
│  │八十四年七月二十一日  │五十萬元            │
├──┼───────────┼──────────┤
│  │八十四年七月二十四日  │三百萬元            │
├──┼───────────┼──────────┤
│  │八十四年七月二十四日  │七百一十萬元        │
├──┼───────────┼──────────┤
│  │八十四年七月二十五日  │三百萬元            │
├──┼───────────┼──────────┤
│    │八十四年七月二十六日  │四百萬              │
│  ├───────────┼──────────┤
│    │八十四年七月三十一日  │四百萬              │
├──┼───────────┼──────────┤
│  │八十四年七月二十八日  │二百萬元            │
├──┼───────────┼──────────┤
│  │八十四年七月二十八日  │二百萬元            │
├──┼───────────┼──────────┤
│  │八十四年七月二十九日  │三百萬元            │
├──┼───────────┼──────────┤
│  │八十四年七月二十九日  │六百萬元            │
├──┼───────────┼──────────┤
│  │八十四年七月三十一日  │四百萬元            │
├──┼───────────┼──────────┤
│  │八十四年七月三十一日  │四百萬元            │
├──┼───────────┼──────────┤
│  │八十四年八月一日│四百萬元            │
├──┼───────────┼──────────┤
│  │八十四年八月一日      │二百萬元            │
├──┼───────────┼──────────┤
│  │八十四年八月一日      │四百萬元            │
├──┼───────────┼──────────┤
│  │八十四年八月三日      │三百萬元            │
├──┼───────────┼──────────┤
│  │八十四年八月三日      │四百萬元            │
├──┼───────────┼──────────┤
│  │八十四年八月三日      │六百萬元            │
└──┴───────────┴──────────┘
(二)收受之支票
┌──┬──────────┬──────────┬──────────────┬────────┐
│編號│ 票　　　　　　　號 │   發　　票　　日   │  面　　　　　　　　　　額  │發票人、付款銀行│
├──┼──────────┼──────────┼──────────────┼────────┤
│ 一 │ＳＡ0000000號│八十四年八月二十日  │六百一十八萬九千元          │壹欽公司、七信  │
├──┼──────────┼──────────┼──────────────┼────────┤
│ 二 │ＳＡ0000000號│八十四年八月十八日  │六百一十八萬元              │同右            │
├──┼──────────┼──────────┼──────────────┼────────┤
│ 三 │ＳＡ0000000號│八十四年八月十七日  │六百一十八萬九千元          │同右            │
├──┼──────────┼──────────┼──────────────┼────────┤
│ 四 │ＳＡ0000000號│八十四年八月三日    │五百一十六萬二千五百元      │同右            │
├──┼──────────┼──────────┼──────────────┼────────┤
│ 五 │ＳＡ0000000號│八十四年八月二十四日│六百一十九萬五千元          │同右            │
├──┼──────────┼──────────┼──────────────┼────────┤
│ 六 │ＳＡ0000000號│八十四年八月十二日  │八百二十六萬元              │同右            │
├──┼──────────┼──────────┼──────────────┼────────┤
│ 七 │ＳＡ0000000號│八十四年八月十七日  │五百一十六萬二千五百元      │同右            │
├──┼──────────┼──────────┼──────────────┼────────┤
│ 八 │ＳＡ0000000號│八十四年八月二十一日│五百一十六萬二千五百元      │同右            │
├──┼──────────┼──────────┼──────────────┼────────┤
│ 九 │ＳＡ0000000號│八十四年八月二十六日│五百一十六萬二千五百元      │同右            │
├──┼──────────┼──────────┼──────────────┼────────┤
│ 十 │ＳＡ0000000號│八十四年八月八日    │六百一十八萬元              │同右            │
├──┼──────────┼──────────┼──────────────┼────────┤
│ 十一 │ＳＡ0000000號│八十四年八月九日    │五百一十五萬七千五百元      │同右            │
├──┼──────────┼──────────┼──────────────┼────────┤
│ 十二 │ＳＡ0000000號│八十四年八月十六日  │五百一十五萬七千五百元      │同右            │
├──┼──────────┼──────────┼──────────────┼────────┤
│ 十三 │ＣＬＡ0000000│八十四年八月二十九日│一百一十三萬四千五百八十元  │同右            │
├──┼──────────┼──────────┼──────────────┼────────┤
│ 十四 │ＳＡ0000000號│八十四年八月十四日  │六百一十八萬九千元          │同右            │
├──┼──────────┼──────────┼──────────────┼────────┤
│ 十五 │ＳＬ0000000號│八十四年八月二十三日│一百七十六萬八千五十元      │李熊、七信      │
├──┼──────────┼──────────┼──────────────┼────────┤
│ 十六 │ＳＡ0000000號│八十四年八月十九日  │三百一十五萬元        │壹欽公司、七信  │
├──┼──────────┼──────────┼──────────────┼────────┤
│ 十七 │ＳＡ0000000號│八十四年八月十二日  │三百一十五萬元              │同右            │
├──┼──────────┼──────────┼──────────────┼────────┤
│ 十八 │ＳＡ0000000號│八十四年八月二十日  │三百九萬元                  │同右            │
├──┼──────────┼──────────┼──────────────┼────────┤
│ 十九 │ＳＡ0000000號│八十四年八月五日    │一百三萬二千五百元          │同右            │
├──┼──────────┼──────────┼──────────────┼────────┤
│ 二十 │ＳＡ0000000號│八十四年八月五日    │三百九萬七千五百元          │同右            │
├──┼──────────┼──────────┼──────────────┼────────┤
│  │ＳＡ0000000號│八十四年八月四日    │二百一十萬元    │同右            │
├──┼──────────┼──────────┼──────────────┼────────┤
│  │ＳＡ0000000號│八十四年八月十二日  │五十二萬一千五百元          │同右            │
├──┼──────────┼──────────┼──────────────┼────────┤
│  │ＳＡ0000000號│八十四年八月十九日  │三百九萬四千五百元          │同右            │
├──┼──────────┼──────────┼──────────────┼────────┤
│  │ＳＡ0000000號│八十四年八月二十三日│七百二十二萬七千五百元      │同右            │
├──┼──────────┼──────────┼──────────────┼────────┤
│  │ＳＡ0000000號│八十四年八月十日    │三百九萬七千五百元          │同右            │
├──┼──────────┼──────────┼──────────────┼────────┤
│  │ＳＡ0000000號│八十四年八月二十五日│八百二十六萬元│同右            │
├──┼──────────┼──────────┼──────────────┼────────┤
│  │ＳＡ0000000號│八十四年八月五日    │二百六萬三千元              │同右            │
├──┼──────────┼──────────┼──────────────┼────────┤
│  │ＳＡ0000000號│八十四年八月九日    │二百六萬五千元              │同右            │
├──┼──────────┼──────────┼──────────────┼────────┤
│  │ＳＡ0000000號│八十四年八月五日    │三百一十五萬元              │同右            │
├──┼──────────┼──────────┼──────────────┼────────┤
│  │ＳＡ0000000號│八十四年八月十六日  │六百一十九萬五千元          │同右            │
├──┼──────────┼──────────┼──────────────┼────────┤
│  │ＳＡ0000000號│八十四年八月十六日  │四百一十二萬元              │同右            │
├──┼──────────┼──────────┼──────────────┼────────┤
│  │ＳＡ0000000號│八十四年八月十九日  │四百一十三萬元              │同右            │
├──┼──────────┼──────────┼──────────────┼────────┤
│  │ＳＡ0000000號│八十四年八月四日    │四百一十三萬元              │同右            │
├──┼──────────┼──────────┼──────────────┼────────┤
│  │ＳＡ0000000號│八十四年八月五日    │二百六萬五千元              │同右            │
├──┼──────────┼──────────┼──────────────┼────────┤
│  │ＳＡ0000000號│八十四年八月六日    │四百一十三萬元              │同右            │
├──┼──────────┼──────────┼──────────────┼────────┤
│  │ＳＡ0000000號│八十四年八月六日    │三百九萬元                  │同右          │
├──┼──────────┼──────────┼──────────────┼────────┤
│  │ＳＡ0000000號│八十四年八月十一日  │四百一十二萬六千元          │同右            │
├──┼──────────┼──────────┼──────────────┼────────┤
│  │ＳＡ0000000號│八十四年八月十三日  │六百一十八萬九千元          │沛成公司、土銀  │
└──┴──────────┴──────────┴──────────────┴────────┘
【附表二】：丙○○部分
　(一)匯款明細：共計一千四百二十八萬五千元。
┌──┬───────────┬─────────────┐
│編號│    匯款日期（民國）  │　　   金額（新台幣）     │
├──┼───────────┼─────────────┤
│ 一 │八十四年六月十日      │一百五十萬元              │
├──┼───────────┼─────────────┤
│ 二 │八十四年六月十二日    │一百零三萬八千元          │
├──┼───────────┼─────────────┤
│ 三 │八十四年六月十五日    │一百萬元                  │
├──┼───────────┼─────────────┤
│ 四 │八十四年六月十七日    │六十五萬八千元            │
├──┼───────────┼─────────────┤
│ 五 │八十四年六月二十日    │八十六萬八千五百元        │
├──┼───────────┼─────────────┤
│ 六 │八十四年七月四日      │二百三十七萬三千元        │
├──┼───────────┼─────────────┤
│ 七 │八十四年七月七日      │八十萬元                  │
├──┼───────────┼─────────────┤
│ 八 │八十四年七月十三日    │七十九萬三千元            │
├──┼───────────┼─────────────┤
│ 九 │八十四年七月十九日    │二百八十萬元              │
├──┼───────────┼─────────────┤
│ 十 │八十四年七月二十日    │一十二萬四千元            │
├──┼───────────┼─────────────┤
│ 十一 │八十四年七月二十六日  │二百三十三萬元            │
└──┴───────────┴─────────────┘
(二)收受之支票
┌──┬──────────┬──────────┬──────────────┬─────────┐
│編號│ 票　　　　　　　號 │   發　　票　　日   │  面　　　　　　　　　　額  │ 發票人、付款銀行 │
├──┼──────────┼──────────┼──────────────┼─────────┤
│ 一 │ＡＤ0000000號│八十四年八月十七日  │二百六十五萬五千七百八十元  │僑南公司、大眾商銀│
├──┼──────────┼──────────┼──────────────┼─────────┤
│ 二 │ＳＬ0000000號│八十四年八月二十二日│一百三十萬五千七百八十元    │李熊、七信        │
├──┼──────────┼──────────┼──────────────┼─────────┤
│ 三 │ＳＡ0000000號│八十四年八月九日    │一百五十萬元                │壹欽公司、七信    │
├──┼──────────┼──────────┼──────────────┼─────────┤
│ 四 │ＡＤ0000000號│八十四年八月二十四日│一百七十萬五千七百八十元    │僑南公司、大眾商銀│
├──┼──────────┼──────────┼──────────────┼─────────┤
│ 五 │ＳＡ0000000號│八十四年八月二十二日│一百萬元                    │壹欽公司、七信    │
├──┼──────────┼──────────┼──────────────┼─────────┤
│ 六 │ＡＤ0000000號│八十四年九月六日    │一百七十三萬五千九百五十元  │僑南公司、大眾商銀│
├──┼──────────┼──────────┼──────────────┼─────────┤
│ 七 │ＳＬ0000000號│八十四年九月七日    │一百六十五萬三千二百四十元  │李熊、七信        │
└──┴──────────┴──────────┴──────────────┴─────────┘
【附表三】：甲○○部分
(一)匯款及現金明細：共計四百九十一萬二千四百七十元。
┌──┬───────────┬────────────┐
│編號│    匯款日期（民國）  │  　　金額（新台幣）    │
├──┼───────────┼────────────┤
│ 一 │八十四年六月十五日    │一百一十萬一千元        │
├──┼───────────┼────────────┤
│ 二 │八十四年七月十二日    │一百九十五萬二千元      │
├──┼───────────┼────────────┤
│ 三 │八十四年七月十四日    │六十萬元                │
│    │                      │六十萬（現金）          │
├──┼───────────┼────────────┤
│ 四 │八十四年七月二十六日  │六十五萬九千四百七十元  │
└──┴───────────┴────────────┘
(二)收受之支票
┌──┬───────────┬─────────┬────────────┬──────────┐
│編號│ 　票　　　　　　 號  │  發　　票　　日  │  面　　　　　　　　額  │  發票人、付款銀行  │
├──┼───────────┼─────────┼────────────┼──────────┤
│ 一 │ＡＪ0000000號  │八十四年九月十五日│六十萬元      │亞嘉億公司、臺銀    │
├──┼───────────┼─────────┼────────────┼──────────┤
│ 二 │ＡＤ0000000號  │八十四年九月廿一日│三十九萬七千八百元      │僑南公司、大眾商銀  │
├──┼───────────┼─────────┼────────────┼──────────┤
│ 三 │ＡＫ0000000號  │八十四年八月七日  │九十萬二千一百三十七元  │全升吉公司、中小企銀│
├──┼───────────┼─────────┼────────────┼──────────┤
│ 四 │ＡＤ0000000號  │八十四年八月九日  │一百九萬五千七百八十五元│僑南公司、大眾商銀  │
├──┼───────────┼─────────┼────────────┼──────────┤
│ 五 │ＳＬ0000000號  │八十四年八月十一日│六十萬七千九百五十元    │李熊、七信          │
├──┼───────────┼─────────┼────────────┼──────────┤
│ 六 │ＣＬＡ0000000號│八十四年八月十八日│六十五萬七千零九十三元  │沛成公司、土銀      │
├──┼───────────┼─────────┼────────────┼──────────┤
│ 七 │ＣＬＡ0000000號│八十四年九月四日  │四十七萬九千八百五十元  │同右                │
└──┴───────────┴─────────┴────────────┴──────────┘
【附表四】：己○○部分
┌──┬───────────┬─────────┬─────────┬─────┬─────┐
│編號│    收受支票之票號    │  發　  票　  日  │  金額（新台幣）  │發  票  人│ 付款銀行 │
├──┼───────────┼─────────┼─────────┼─────┼─────┤
│ 一 │ＳＡ0000000號  │八十四年八月十二日│五十二萬一千五百元│同右      │同右      │
├──┼───────────┼─────────┼─────────┼─────┼─────┤
│ 二 │ＳＡ0000000號  │八十四年八月十四日│一百萬三萬三千元  │同右      │同右      │
├──┼───────────┼─────────┼─────────┼─────┼─────┤
│ 三 │ＳＡ0000000號  │八十四年八月十七日│五十一萬六千五百元│壹欽公司  │七信      │
└──┴───────────┴─────────┴─────────┴─────┴─────┘
【附表五】：戊○○部分
┌──┬───────────┬───────────┬──────┬─────┬────────┐
│編號│ 　票　　　　　　 號  │    發　　票　　日    │ 面 　　 額 │發　票　人│ 付　款　銀　行 │
├──┼───────────┼───────────┼──────┼─────┼────────┤
│ 一 │ＳＡ0000000號  │八十四年八月四日      │二百萬元    │壹欽公司  │七信            │
├──┼───────────┼───────────┼──────┼─────┼────────┤
│ 二 │ＳＡ0000000號  │八十四年八月四日      │一百萬元    │同右      │同右            │
├──┼───────────┼───────────┼──────┼─────┼────────┤
│ 三 │ＳＡ0000000號  │八十四年八月四日      │一百萬元  │同右      │同右            │
├──┼───────────┼───────────┼──────┼─────┼────────┤
│ 四 │ＳＡ0000000號  │八十四年八月四日      │五十萬元    │同右      │同右            │
├──┼───────────┼───────────┼──────┼─────┼────────┤
│ 五 │ＳＡ0000000號  │八十四年八月五日      │一百五十萬元│同右      │同右            │
├──┼───────────┼───────────┼──────┼─────┼────────┤
│ 六 │ＳＡ0000000號  │八十四年八月五日      │五十萬元    │同右      │同右            │
├──┼───────────┼───────────┼──────┼─────┼────────┤
│ 七 │ＳＡ0000000號  │八十四年八月六日      │一百萬元    │同右      │同右            │
├──┼───────────┼───────────┼──────┼─────┼────────┤
│ 八 │ＳＡ0000000號  │八十四年八月七日      │一百萬元    │同右      │同右            │
├──┼───────────┼───────────┼──────┼─────┼────────┤
│ 九 │ＳＡ0000000號  │八十四年八月八日      │一百萬元    │同右      │同右            │
├──┼───────────┼───────────┼──────┼─────┼────────┤
│ 十 │ＳＡ0000000號  │八十四年八月九日      │一百萬元    │同右      │同右            │
├──┼───────────┼───────────┼──────┼─────┼────────┤
│ 十一 │ＳＡ0000000號  │八十四年八月九日      │一百萬元    │同右      │同右            │
├──┼───────────┼───────────┼──────┼─────┼────────┤
│ 十二 │ＳＡ0000000號  │八十四年八月九日      │一百萬元    │同右      │同右            │
├──┼───────────┼───────────┼──────┼─────┼────────┤
│ 十三 │ＳＡ0000000號  │八十四年八月十日      │二百萬元    │同右      │同右            │
├──┼───────────┼───────────┼──────┼─────┼────────┤
│ 十四 │ＳＡ0000000號  │八十四年八月十日      │五十萬元    │同右      │同右            │
├──┼───────────┼───────────┼──────┼─────┼────────┤
│ 十五 │ＳＡ0000000號  │八十四年八月十日      │一百萬元    │同右      │同右            │
├──┼───────────┼───────────┼──────┼─────┼────────┤
│ 十六 │ＳＡ0000000號  │八十四年八月十日      │一百萬元    │同右      │同右            │
├──┼───────────┼───────────┼──────┼─────┼────────┤
│ 十七 │ＳＡ0000000號  │八十四年八月十二日    │一百萬元    │同右      │同右            │
├──┼───────────┼───────────┼──────┼─────┼────────┤
│ 十八 │ＳＡ0000000號  │八十四年八月十三日    │一百萬元    │同右  │同右            │
├──┼───────────┼───────────┼──────┼─────┼────────┤
│ 十九 │ＳＡ0000000號  │八十四年八月十四日    │一百萬元    │同右      │同右            │
├──┼───────────┼───────────┼──────┼─────┼────────┤
│ 二十 │ＳＡ0000000號  │八十四年八月十四日    │一百五十萬元│同右      │同右            │
├──┼───────────┼───────────┼──────┼─────┼────────┤
│  │ＳＡ0000000號  │八十四年八月十四日    │五十萬元    │同右      │同右            │
├──┼───────────┼───────────┼──────┼─────┼────────┤
│  │ＳＡ0000000號  │八十四年八月十五日    │二百萬元    │同右      │同右            │
├──┼───────────┼───────────┼──────┼─────┼────────┤
│  │ＳＡ0000000號  │八十四年八月十五日    │一百萬元    │同右      │同右            │
├──┼───────────┼───────────┼──────┼─────┼────────┤
│  │ＳＡ0000000號  │八十四年八月十五日    │一百萬元    │同右      │同右            │
├──┼───────────┼───────────┼──────┼─────┼────────┤
│  │ＳＡ0000000號  │八十四年八月十五日    │一百五十萬元│同右      │同右            │
├──┼───────────┼───────────┼──────┼─────┼────────┤
│  │ＡＪ0000000號  │八十四年九月十日      │六十萬元    │亞嘉億公司│臺銀            │
├──┼───────────┼───────────┼──────┼─────┼────────┤
│  │ＡＪ0000000號  │八十四年九月二十五日  │六十萬元    │亞嘉億公司│臺銀            │
├──┼───────────┼───────────┼──────┼─────┼────────┤
│  │ＡＪ0000000號  │八十四年十月十日      │六十萬元    │同右      │同右            │
├──┼───────────┼───────────┼──────┼─────┼────────┤
│  │ＡＪ0000000號  │八十四年十月十五日    │六十萬元    │同右      │同右            │
├──┼───────────┼───────────┼──────┼─────┼────────┤
│  │ＡＪ0000000號  │八十四年十月二十五日  │六十萬元    │同右      │同右            │
├──┼───────────┼───────────┼──────┼─────┼────────┤
│  │ＡＪ0000000號  │八十四年十月二十五日  │六十萬元    │同右      │同右            │
├──┼───────────┼───────────┼──────┼─────┼────────┤
│  │ＡＪ0000000號  │八十四年十月二十五日  │六十萬元    │同右      │同右            │
├──┼───────────┼───────────┼──────┼─────┼────────┤
│  │ＡＪ0000000號  │八十四年十月二十五日  │六十萬元    │同右      │同右        │
├──┼───────────┼───────────┼──────┼─────┼────────┤
│  │ＡＤ0000000號  │八十四年十一月一日    │三百萬元    │僑南公司  │大眾商銀        │
├──┼───────────┼───────────┼──────┼─────┼────────┤
│  │ＣＬＡ0000000號│八十四年十二月三十一日│四百五十萬元│沛成公司  │土銀            │
├──┼───────────┼───────────┼──────┼─────┼────────┤
│  │ＡＮ0000000號  │八十五年三月十日      │三十萬元    │明好公司  │臺灣中小企銀    │
├──┼───────────┼───────────┼──────┼─────┼────────┤
│  │0000000號      │八十五年三月十日      │三十萬元    │          │花旗銀行        │
├──┼───────────┼───────────┼──────┼─────┼────────┤
│  │ＪＢ0000000號  │八十五年三月十日      │三十萬元    │明好公司  │第一商銀    │
├──┼───────────┼───────────┼──────┼─────┼────────┤
│  │0000000號      │八十五年三月十日      │三十萬元    │          │新竹區中小企銀  │
├──┼───────────┼───────────┼──────┼─────┼────────┤
│  │ＫＢ0000000    │八十五年三月十日      │三十萬元    │何金花    │第一商銀        │
└──┴───────────┴───────────┴──────┴─────┴────────┘
                                                                    Ｒ
